【裁判字號】    90,毒抗,919
【裁判日期】    901130
【裁判案由】    毒品危害防制條例
【裁判全文】
臺灣高等法院刑事裁定                              九十年度毒抗字第九一九號
    抗  告  人
    即  被  告  甲○○
右抗告因違反毒品危害防制條例案件，不服臺灣宜蘭地方法院九十年度毒聲字第七三
七號，中華民國九十年十月八日裁定（臺灣宜蘭地方法院檢察署九十年度聲戒字第二
○一號）提起抗告，本院裁定如左：
    主  文
抗告駁回。
    理  由
一、聲請意旨略以：被告甲○○前因二次施用毒品案件，分別經送觀察勒戒後，均認
    無繼續施用毒品之傾向，由臺灣宜蘭地方法院檢察署檢察官於民國（下同）八十
    八年九月二十八日，以八十八年度偵字第一六六二號、九十年五月四日，以九十
    年度毒偵字第四七六號為不起訴處分在案。復基於概括之犯意，於九十年七月下
    旬某日起至同年八月八日為警採尿前之九十六小時內某時，連續在宜蘭縣宜蘭市
    ○○○路二七之三一號等處，施用第二級毒品安非他命，有慈濟大學濫用藥務檢
    驗中心出具之尿液檢驗報告單一紙及前開案號之不起訴處分書二份在卷足憑。被
    告係三犯毒品危害防制條例第十條第二項之罪，爰依同條例第二十條第三項之規
    定，聲請裁定被告先令入戒治處所施以強制戒治云云。
二、經查，被告甲○○前因二次施用毒品案件，分別經送觀察勒戒後，均認無繼續施
    用毒品之傾向，由臺灣宜蘭地方法院檢察署檢察官於八十八年九月二十八日及九
    十年五月四日，以八十八年度偵字第一六六二號、九十年度毒偵字第四七六號為
    不起訴處分確定在案。詎被告竟不知悔改，又於九十年七九月下旬某日起至同年
    八月八日為警採尿前之九十六小時內某時，連續在宜蘭縣宜蘭市○○○路二七之
    三一號等處，施用第二級毒品安非他命，業據被告甲○○於警訊中自白，坦承上
    情不諱，並有慈濟大學濫用藥務檢驗中心出具之尿液檢驗報告單一紙及前開案號
    之不起訴處分書二份在卷足憑。被告係三犯毒品危害防制條例第十條第二項之罪
    ，至為明確。從而，原審據檢察官之聲請，依毒品危害防制條例第二十條第三項
    但書之規定，裁定被告先令入戒治處所，施以強制戒治，經核並無不合，應予維
    持。
三、抗告意旨略以：被告因感冒服用糖漿或尿液遭調包，質疑驗尿結果之證確性。惟
    查，被告尿液送檢驗後既呈安非他命陽性反應，則被告確有施用第二級毒品安非
    他命之行為，已臻明確。所辯「服用糖漿」或「尿液調包」等情，無非臨訟飾卸
    之詞，委無足取，應予駁回。
據上論斷，應依刑事訴訟法第四百十二條，裁定如主文。
中    華    民    國      九十    年       十一     月        三十      日
                              臺灣高等法院刑事第二十二庭
                                  審判長法  官  許  正  順
                                        法  官  林  明  俊
                                        法  官  邱  同  印
右正本證明與原本無異。
不得再抗告。
                                        書記官  莊  昭  樹
中    華    民    國      九十    年       十二     月         三       日


司法院資訊處製作；財團法人民間司法改革基金會備份。
